cs: Typ chlazení motoru: Vzduchem chlazený; Kombinovaný (vzduch/olej); Kapalinou chlazený; Olejem chlazený; Jiné
tr: Motor soğutma tipi: Hava soğutmalı; Kombine (hava/yağ); Sıvı soğutmalı; Yağ soğutmalı; Diğer
sl-SI: Vrsta hlajenja motorja: Zračno hlajenje; Kombinirano hlajenje (zrak/olje); Tekočinsko hlajenje; Oljno hlajenje; Drugo
sv: Motorkylningstyp: Luftkyld; Kombinerad (luft/olja); Vätskekyld; Oljekyld; Annat
en: Engine cooling type: Air-cooled; Combined (air/oil); Liquid-cooled; Oil-cooled; Other
nb: Motorkjølingstype: Luftkjølt; Kombinert (luft/olje); Væskekjølt; Oljekjølt; Annet
pt-BR: Tipo de refrigeração do motor: Refrigerado a ar; Combinado (ar/óleo); Refrigerado a líquido; Refrigerado a óleo; Outro
el: Τύπος ψύξης κινητήρα: Αερόψυκτος; Συνδυασμένος (αέρα/λαδιού); Υδρόψυκτος; Ελαιόψυκτος; Άλλο
fi: Moottorin jäähdytystyyppi: Ilmajäähdytteinen; Yhdistetty (ilma/öljy); Nestejäähdytteinen; Öljyjäähdytteinen; Muu
es: Tipo de refrigeración del motor: Refrigerado por aire; Combinado (aire/aceite); Refrigerado por líquido; Refrigerado por aceite; Otro
sk-SK: Typ chladenia motora: Vzduchom chladený; Kombinovaný (vzduch/olej); Kvapalinou chladený; Olejom chladený; Iné
fr: Type de refroidissement du moteur: Refroidi par air; Combiné (air/huile); Refroidi par liquide; Refroidi par huile; Autre
ja: エンジン冷却タイプ: 空冷; 複合 (空冷/油冷); 水冷; 油冷; その他
it: Tipo di raffreddamento del motore: Raffreddamento ad aria; Combinato (aria/olio); Raffreddamento a liquido; Raffreddamento ad olio; Altro
pl: Typ chłodzenia silnika: Chłodzony powietrzem; Mieszany (powietrze/olej); Chłodzony cieczą; Chłodzony olejem; Inne
nl: Motorkoeling type: Luchtgekoeld; Gecombineerd (lucht/olie); Vloeistofgekoeld; Oliegekoeld; Overig
da: Motorkølingstype: Luftkølet; Kombineret (luft/olie); Væskekølet; Oliekølet; Andet
vi: Loại làm mát động cơ: Làm mát bằng không khí; Kết hợp (không khí/dầu); Làm mát bằng chất lỏng; Làm mát bằng dầu; Khác
hr-HR: Vrsta hlađenja motora: Zračno hlađenje; Kombinirano (zrak/ulje); Hlađenje tekućinom; Hlađenje uljem; Ostalo
ro-RO: Tipul de răcire a motorului: Răcire cu aer; Combinată (aer/ulei); Răcire cu lichid; Răcire cu ulei; Altele
de: Art der Motorkühlung: Luftgekühlt; Kombiniert (Luft/Öl); Flüssigkeitsgekühlt; Ölgekühlt; Sonstige
th: ประเภทระบบระบายความร้อนของเครื่องยนต์: ระบายความร้อนด้วยอากาศ; แบบผสม (อากาศ/น้ำมัน); ระบายความร้อนด้วยของเหลว; ระบายความร้อนด้วยน้ำมัน; อื่นๆ
lt-LT: Variklio aušinimo tipas: Aušinamas oru; Kombinuotas (oru / alyva); Aušinamas skysčiu; Aušinamas alyva; Kita
ru: Тип охлаждения двигателя: Воздушное охлаждение; Комбинированное (воздушно-масляное); Жидкостное охлаждение; Масляное охлаждение; Другое
ko: 엔진 냉각 방식: 공랭식; 복합식(공랭/유랭); 수랭식; 유랭식; 기타
zh-TW: 引擎冷卻類型: 氣冷; 複合冷卻 (氣冷/油冷); 水冷/液冷; 油冷; 其他
zh-CN: 发动机冷却类型: 风冷; 组合冷却（风冷/油冷）; 液冷; 油冷; 其他
bg-BG: Тип охлаждане на двигателя: С въздушно охлаждане; Комбинирано (въздух/масло); С течно охлаждане; С маслено охлаждане; Друго
hu: Motorhűtés típusa: Léghűtéses; Kombinált (levegő/olaj); Folyadékhűtéses; Olajhűtéses; Egyéb
pt-PT: tipo de refrigeração do motor: Arrefecimento a ar; Combinado (ar/óleo); Arrefecimento a líquido; Arrefecimento a óleo; Outro